【裁判字號】    89,重國,9
【裁判日期】    890829
【裁判案由】    國家賠償
【裁判全文】
臺灣臺北地方法院民事裁定  八十九年度重國字第九號
    原      告  乙ｘ○
                ｑ○○
                              .
                Ｓ○○      住台北縣汐止市○○路○段二二八巷三一弄十二號五
                              .
                Ｒ○○      住台北縣汐止市○○路○段二二八巷三一弄十四號五
                              .
                甲Ｐ○      住台北縣汐止市○○路○段二二八巷三一弄十六號一
                              .
                ｔ○○      住台北縣汐止市○○路○段二二八巷三一弄十六號二
                              .
                甲○○      住台北縣汐止市○○路○段二二八巷三一弄二十號四
                              .
                甲Ｋ○      住台北縣汐止市○○路○段二二八巷三一弄三二號四
                              .
                黃○○      住台北縣汐止市○○路○段二二八巷三一弄四二號二
                              .
                ｉ○○      住台北縣汐止市○○路○段二二八巷三一弄四二號三
                              .
                甲ｃ○      住台北縣汐止市○○路○段二二八巷三一弄四二號一
                              .
                乙Ｅ○      住台北縣汐止市○○路○段二二八巷三一弄四六號一
                              .
                亥○○      住台北縣汐止市○○路○段二二八巷三一弄四六號五
                              .
                乙未○      住台北縣汐止市○○路○段二二八巷三一弄四八號一
                              .
                ｐ○○      住台北縣汐止市○○路○段二二八巷三一弄五十號五
                              .
                甲ｅ○      住台北縣汐止市○○路○段二二八巷三一弄五四號四
                              .
                甲宙○      住台北縣汐止市○○路○段二二八巷三一弄五六號四
                              .
                甲丙○      住台北縣汐止市○○路○段二二八巷三一弄九十號一
                              .
                甲Ｎ○      住台北縣汐止市○○路○段二二八巷三一弄九八號四
                              .
                甲Ｒ○      住台北縣汐止市○○路○段二二八巷三一弄一００號
                              .
                甲寅○      住台北縣汐止市○○路○段二二八巷三一弄一０四號
                              .
                ｘ○○      住台北縣汐止市○○路○段二二八巷三一弄一０四號
                              .
                乙Ｎ○      住台北縣汐止市○○路○段二二八巷三一弄一０四號
                              .
                乙ｏ○      住台北縣汐止市○○路○段二二八巷三一弄一一二號
                              .
                戊○○      住台北縣汐止市○○路○段二二八巷三一弄一一八號
                              .
                乙子○      住台北縣汐止市○○路○段二二八巷三一弄一一八號
                              .
                乙ｉ○      住台北縣汐止市○○路○段二二八巷三一弄一二０號
                              .
                甲Ｅ○      住台北縣汐止市○○路○段二二八巷三一弄一二二號
                              .
                乙Ｑ○      住台北縣汐止市○○路○段二二八巷三一弄一二六號
                              .
                甲辰○      住台北縣汐止市○○路○段二二八巷三一弄一二六號
                              .
                Ｍ○○      住台北縣汐止市○○路○段二二八巷三一弄一二八號
                              .
                乙天○      住台北縣汐止市○○路○段二二八巷三一弄一二八號
                              .
                ｅ○○      住台北縣汐止市○○路○段二二八巷三一弄一三０號
                              .
                乙Ｏ○      住台北縣汐止市○○路○段二二八巷三一弄一四０號
                              .
                Ｅ○○      住台北縣汐止市○○路○段二二八巷三一弄一四二號
                              .
                ｋ○○      住台北縣汐止市○○路○段二二八巷三一弄一四一號
                              .
                乙丑○      住台北縣汐止市○○路○段二二八巷三一弄一四三號
                              .
                甲ｐ○      住台北縣汐止市○○路○段二二八巷三一弄一四五號
                              .
                乙Ｒ○      住台北縣汐止市○○路○段二二八巷三一弄一四五號
                              .
                Ｕ○○      住台北縣汐止市○○路○段二二八巷三一弄一四五號
                              .
                乙ｓ○      住台北縣汐止市○○路○段二二八巷三一弄一四七號
                              .
                ｖ○○      住台北縣汐止市○○路○段二二八巷三一弄一四七號
                              .
                甲丁○      住台北縣汐止市○○路○段二二八巷三一弄一四九號
                              .
                壬○○      住台北縣汐止市○○路○段二二八巷三一弄一四九號
                              .
                甲玄○      住台北縣汐止市○○路○段二二八巷三一弄一五一號
                              .
                甲Ｕ○      住台北縣汐止市○○路○段二二八巷三一弄一五三號
                              .
                丙○○      住台北縣汐止市○○路○段二二八巷三一弄一五七、
                              .
                Ｘ○○      住台北縣汐止市○○路○段二二八巷三一弄一五七號
                              .
                Ｐ○○      住台北縣汐止市○○路○段二二八巷三一弄一五七號
                              .
                甲宇○      住台北縣汐止市○○路○段二二八巷三一弄一五七號
                              .
                乙Ｈ○      住台北縣汐止市○○路○段二二八巷三一弄一五七號
                              .
                甲午○○    住台北縣汐止市○○路○段二二八巷三一弄一五九號
                              .
                乙Ｐ○      住台北縣汐止市○○路○段二二八巷三一弄一五九號
                              .
                乙Ｙ○      住台北縣汐止市○○路○段二二八巷三一弄一五九號
                              .
                Ｊ○○      住台北縣汐止市○○路○段二二八巷三一弄一五九號
                              .
                乙  Ｌ      住台北縣汐止市○○路○段二二八巷三一弄一六一號
                              .
                Ｋ○○      住台北縣汐止市○○路○段二二八巷三一弄一六一號
                              .
                甲申○      住台北縣汐止市○○路○段二二八巷三一弄一六一號
                              .
                甲ｗ○      住台北縣汐止市○○路○段二二八巷三一弄一六三號
                              .
                甲Ｏ○      住台北縣汐止市○○路○段二二八巷三一弄一六三號
                              .
                乙玄○      住台北縣汐止市○○路○段二二八巷三一弄一六三號
                              .
                甲ｘ○      住台北縣汐止市○○路○段二二八巷三一弄一六三號
                              .
                己○○      住台北縣汐止市○○路○段二二八巷三一弄一六五號
                              .
                ｙ○○○    住台北縣汐止市○○路○段二二八巷三一弄一六五號
                              .
                乙Ｚ○      住台北縣汐止市○○路○段二二八巷三一弄一六五號
                              .
                甲Ｉ○      住台北縣汐止市○○路○段二二八巷三一弄一六五號
                              .
                ｇ○○      住台北縣汐止市○○路○段二二八巷三一弄一六五號
                              .
                甲Ｗ○      住台北縣汐止市○○路○段二二八巷三一弄一六七號
                              .
                乙黃○      住台北縣汐止市○○路○段二二八巷三一弄一六七號
                              .
                甲Ｘ○      住台北縣汐止市○○路○段二二八巷三一弄一六九號
                              .
                ｚ  ○      住台北縣汐止市○○路○段二二八巷三一弄一六九號
                              .
                乙ａ○      住台北縣汐止市○○路○段二二八巷三一弄一七一號
                              .
                甲ｆ○      住台北縣汐止市○○路○段二二八巷三一弄一七一號
                              .
                乙戌○      住台北縣汐止市○○路○段二二八巷三一弄一七一號
                              .
                ａ○○      住台北縣汐止市○○路○段二二八巷三一弄一七一號
                              .
                Ｔ○○      住台北縣汐止市○○路○段二二八巷三一弄一七一號
                              .
                巳○○      住台北縣汐止市○○路○段二二八巷三一弄五號三樓
                ｃ○○      住台北縣汐止市○○路○段二二八巷三一弄七號四樓
                乙戊○      住台北縣汐止市○○路○段二二八巷三一弄九號一樓
                甲未○○    住台北縣汐止市○○路○段二二八巷三一弄十一號一
                              .
                ｗ○○      住台北縣汐止市○○路○段二二八巷三一弄十一號四
                              .
                丙丁○      住台北縣汐止市○○路○段二二八巷三一弄六一號二
                              .
                Ｉ○○○    住台北縣汐止市○○路○段二二八巷三一弄六三號五
                              .
                辰○○      住台北縣汐止市○○路○段二二八巷三一弄六三號五
                              .
                玄○○      住台北縣汐止市○○路○段二二八巷三一弄六五號一
                              .
                乙辰○      住台北縣汐止市○○路○段二二八巷三一弄六五號三
                              .
                辛  ○      住台北縣汐止市○○路○段二二八巷三一弄六九號一
                              .
                甲Ｓ○      住台北縣汐止市○○路○段二二八巷三一弄六九號三
                              .
                乙寅○      住台北縣汐止市○○路○段二二八巷三一弄六九號四
                              .
                甲ｖ○      住台北縣汐止市○○路○段二二八巷三一弄七一號三
                              .
                甲Ｖ○      住台北縣汐止市○○路○段二二八巷三一弄七三號一
                              .
                丁○○      住台北縣汐止市○○路○段二二八巷三一弄七三號四
                              .
                乙ｒ○      住台北縣汐止市○○路○段二二八巷三一弄七五號四
                              .
                乙ｙ○      住台北縣汐止市○○路○段二二八巷三一弄七五號五
                              .
                ｎ○○      住台北縣汐止市○○路○段二二八巷三一弄七七號三
                              .
                甲戊○      住台北縣汐止市○○路○段二二八巷三一弄七七號四
                              .
                宇○○      住台北縣汐止市○○路○段二二八巷三一弄七九號、
                              .
                乙ｆ○      住台北縣汐止市○○路○段二二八巷三一弄八三號三
                              .
                乙ｐ○      住台北縣汐止市○○路○段二二八巷三一弄八五號二
                              .
                寅○○      住台北縣汐止市○○路○段二二八巷三一弄八五號三
                              .
                甲ｍ○      住台北縣汐止市○○路○段二二八巷三一弄八七號一
                              .
                ｒ○○      住台北縣汐止市○○路○段二二八巷三一弄八九號一
                              .
                乙亥○      住台北縣汐止市○○路○段二二八巷三一弄八九號五
                              .
                甲乙○      住台北縣汐止市○○路○段二二八巷三一弄九一號二
                              .
                乙Ｉ○      住台北縣汐止市○○路○段二二八巷三一弄九一號四
                              .
                丙丙○      住台北縣汐止市○○路○段二二八巷三一弄九三號一
                              .
                甲Ｃ○      住台北縣汐止市○○路○段二二八巷三一弄九三號三
                              .
                Ｚ○○      住台北縣汐止市○○路○段二二八巷三一弄九三號五
                              .
                甲Ｑ○      住台北縣汐止市○○路○段二二八巷三一弄九五號三
                              .
                甲Ｂ○      住台北縣汐止市○○路○段二二八巷三一弄九九號三
                              .
                ｄ○○      住台北縣汐止市○○路○段二二八巷三一弄九九號四
                              .
                甲宙○      住台北縣汐止市○○路○段二二八巷三一弄一０一號
                              .
                乙ｄ○      住台北縣汐止市○○路○段二二八巷三一弄一０一號
                              .
                Ｏ○○      住台北縣汐止市○○路○段二二八巷三一弄一０一號
                              .
                乙ｂ○      住台北縣汐止市○○路○段二二八巷三一弄一０一號
                              .
                乙Ｄ○      住台北縣汐止市○○路○段二二八巷三一弄一０三號
                              .
                庚○○      住台北縣汐止市○○路○段二二八巷三一弄一０三號
                              .
                乙ｖ○      住台北縣汐止市○○路○段二二八巷三一弄一０七號
                              .
                乙ｌ○      住台北縣汐止市○○路○段二二八巷三一弄一０七號
                              .
                子○○      住台北縣汐止市○○路○段二二八巷三一弄一０七號
                              .
                甲酉○      住台北縣汐止市○○路○段二二八巷三一弄一０九號
                              .
                未○○      住台北縣汐止市○○路○段二二八巷三一弄一０九號
                              .
                乙ｈ○      住台北縣汐止市○○路○段二二八巷三一弄一一一號
                              .
                甲黃○      住台北縣汐止市○○路○段二二八巷三一弄一一一號
                              .
                乙Ｓ○      住台北縣汐止市○○路○段二二八巷三一弄一一一號
                              .
                ｕ○○      住台北縣汐止市○○路○段二二八巷三一弄一一三號
                              .
                甲天○      住台北縣汐止市○○路○段二二八巷三一弄一一三號
                              .
                Ａ○○      住台北縣汐止市○○路○段二二八巷三一弄一一三號
                              .
                甲ｏ○      住台北縣汐止市○○路○段二二八巷三一弄一一三號
                              .
                地○○      住台北縣汐止市○○路○段二二八巷三一弄一一五號
                              .
                Ｂ○○      住台北縣汐止市○○路○段二二八巷三一弄一一五號
                              .
                ｊ○○      住台北縣汐止市○○路○段二二八巷三一弄一一五號
                              .
                酉○○      住台北縣汐止市○○路○段二二八巷三一弄一一五號
                              .
                乙ｔ○      住台北縣汐止市○○路○段二二八巷三一弄一一七號
                              .
                甲Ｙ○      住台北縣汐止市○○路○段二二八巷三一弄一一七號
                              .
                乙地○      住台北縣汐止市○○路○段二二八巷三一弄一一七號
                              .
                Ｆ○○      住台北縣汐止市○○路○段二二八巷三一弄一一七號
                              .
                乙Ｋ○      住台北縣汐止市○○路○段二二八巷三一弄一二一號
                              .
                宙○○      住台北縣汐止市○○路○段二二八巷三一弄一二一號
                              .
                甲  子      住台北縣汐止市○○路○段二二八巷三一弄一二三號
                              .
                甲ｓ○      住台北縣汐止市○○路○段二二八巷三一弄一二三號
                              .
                丙乙○      住台北縣汐止市○○路○段二二八巷三一弄一二五號
                              .
                戌○○      住台北縣汐止市○○路○段二二八巷三一弄一二七號
                              .
                甲ｇ○      住台北縣汐止市○○路○段二二八巷三一弄一二九號
                              .
                乙ｃ○      住台北縣汐止市○○路○段二二八巷三一弄一三一號
                              .
                甲ｔ○      住台北縣汐止市○○路○段二二八巷三一弄一三三號
                              .
                ｂ○○      住台北縣汐止市○○路○段二二八巷三一弄一三五號
                              .
                甲Ｔ○      住台北縣汐止市○○路○段二二八巷三一弄一三七號
                              .
                乙ｎ○      住台北縣汐止市○○路○段二二八巷三一弄一三七號
                              .
                甲ａ○      住台北縣汐止市○○路○段二二八巷三一弄一三九號
                              .
                甲Ｐ○      住台北縣汐止市○○路○段二二八巷三一弄一三九號
                              .
                乙Ａ○      住台北縣汐止市○○路○段二二八巷三一弄一三九號
                              .
                甲Ｇ○      住台北縣汐止市○○路○段二二八巷三一弄一九號四
                              .
                ｆ○○      住台北縣汐止市○○路○段二二八巷三一弄二一號一
                              .
                甲ｎ○      住台北縣汐止市○○路○段二二八巷三一弄三一號四
                              .
                Ｇ○○      住台北縣汐止市○○路○段二二八巷三一弄三三號一
                              .
                甲Ａ○      住台北縣汐止市○○路○段二二八巷三一弄三七號二
                              .
                ｏ○○      住台北縣汐止市○○路○段二二八巷三一弄三九號二
                              .
                丙戊○      住台北縣汐止市○○路○段二二八巷三一弄四三號四
                              .
                Ｗ○○      住台北縣汐止市○○路○段二二八巷三一弄五一號四
                              .
                乙宇○      住台北縣汐止市○○路○段二二八巷三一弄五五號二
                              .
                甲地○      住台北縣汐止市○○路○段二二八巷三一弄五九號一
                              .
                乙ｋ○      住台北縣汐止市○○路○段二二八巷三一弄五九號四
                              .
                ｍ○○      住台北縣汐止市○○路○段二二八巷三一弄十號四樓
                乙宙○      住台北縣汐止市○○路○段二二八巷三一弄十二號三
                              .
                乙Ｘ○      住台北縣汐止市○○路○段二二八巷三一弄十四號四
                              .
                乙ｚ○      住台北縣汐止市○○路○段二二八巷三一弄十六號四
                              .
                乙ｍ○      住台北縣汐止市○○路○段二二八巷三一弄二八號四
                              .
                甲癸○      住台北縣汐止市○○路○段二二八巷三一弄三四號一
                              .
                乙Ｍ○      住台北縣汐止市○○路○段二二八巷三一弄三四號四
                              .
                甲丑○      住台北縣汐止市○○路○段二二八巷三一弄三四號五
                              .
                乙庚○      住台北縣汐止市○○路○段二二八巷三一弄三八號二
                              .
                乙申○      住台北縣汐止市○○路○段二二八巷三一弄三八號三
                              .
                乙Ｂ○      住台北縣汐止市○○路○段二二八巷三一弄三八號五
                              .
                甲Ｌ○      住台北縣汐止市○○路○段二二八巷三一弄四二號四
                              .
                乙Ｇ○      住台北縣汐止市○○路○段二二八巷三一弄四二號三
                              .
                乙ｕ○      住台北縣汐止市○○路○段二二八巷三一弄四二號四
                              .
                甲壬○      住台北縣汐止市○○路○段二二八巷三一弄四八號三
                              .
                甲戌○      住台北縣汐止市○○路○段二二八巷三一弄五十號三
                              .
                午○○      住台北縣汐止市○○路○段二二八巷三一弄五四號三
                              .
                乙巳○      住台北縣汐止市○○路○段二二八巷三一弄五六號二
                              .
                乙酉○      住台北縣汐止市○○路○段二二八巷三一弄六八號四
                              .
                Ｈ○○      住台北縣汐止市○○路○段二二八巷三一弄七十號四
                              .
                Ｙ○○      住台北縣汐止市○○路○段二二八巷三一弄九八號一
                              .
                卯○○      住台北縣汐止市○○路○段二二八巷三一弄一一四號
                              .
                天○○      住台北縣汐止市○○路○段二二八巷三一弄一一六號
                              .
                Ｎ○○      住台北縣汐止市○○路○段二二八巷三一弄一三０號
                              .
                ｈ○○      住台北縣汐止市○○路○段二二八巷三一弄一三六號
                              .
                Ｄ○○      住台北縣汐止市○○路○段二二八巷三一弄一四四號
                              .
                乙○○      住台北縣汐止市○○路○段二二八巷三一弄一六七號
                              .
                ｓ○○      住台北縣汐止市○○路○段二二八巷三一弄一七五號
                              .
                Ｌ○○      住台北縣汐止市○○路○段二二八巷三一弄五號五樓
                乙Ｔ○      住台北縣汐止市○○路○段二二八巷三一弄十一號二
                              .
                Ｃ○○      住台北縣汐止市○○路○段二二八巷三一弄十一號五
                              .
                乙甲○      住台北縣汐止市○○路○段二二八巷三一弄六一號一
                              .
                甲己○      住台北縣汐止市○○路○段二二八巷三一弄六一號三
                              .
                丑○○      住台北縣汐止市○○路○段二二八巷三一弄六一號五
                              .
                甲Ｍ○      住台北縣汐止市○○路○段二二八巷三一弄六九號二
                              .
                Ｑ○○      住台北縣汐止市○○路○段二二八巷三一弄七一號二
                              .
                甲ｚ○      住台北縣汐止市○○路○段二二八巷三一弄七三號二
                              .
                甲ｈ○      住台北縣汐止市○○路○段二二八巷三一弄七三號三
                              .
                乙壬○      住台北縣汐止市○○路○段二二八巷三一弄七五號一
                              .
                乙卯○      住台北縣汐止市○○路○段二二八巷三一弄七五號二
                              .
                甲ｋ○      住台北縣汐止市○○路○段二二八巷三一弄七五號三
                              .
                乙ｗ○      住台北縣汐止市○○路○段二二八巷三一弄七九號二
                              .
                甲Ｊ○      住台北縣汐止市○○路○段二二八巷三一弄七九號三
                              .
                乙午○      住台北縣汐止市○○路○段二二八巷三一弄七九號四
                              .
                乙Ｖ○      住台北縣汐止市○○路○段二二八巷三一弄七九號五
                              .
                甲庚○      住台北縣汐止市○○路○段二二八巷三一弄八一號三
                              .
                乙己○      住台北縣汐止市○○路○段二二八巷三一弄八三號四
                              .
                申○○      住台北縣汐止市○○路○段二二八巷三一弄八五號一
                              .
                甲卯○      住台北縣汐止市○○路○段二二八巷三一弄八五號五
                              .
                ｌ○○      住台北縣汐止市○○路○段二二八巷三一弄八七號四
                              .
                乙Ｆ○      住台北縣汐止市○○路○段二二八巷三一弄八九號三
                              .
                乙Ｗ○      住台北縣汐止市○○路○段二二八巷三一弄八九號四
                              .
                甲ｄ○      住台北縣汐止市○○路○段二二八巷三一弄九五、九
                              .
                乙癸○      住台北縣汐止市○○路○段二二八巷三一弄九七號二
                              .
                甲ｒ○      住台北縣汐止市○○路○段二二八巷三一弄九九號五
                              .
                甲ｑ○      住台北縣汐止市○○路○段二二八巷三一弄九九號五
                              .
                甲亥○      住台北縣汐止市○○路○段二二八巷三一弄一０七號
                              .
                乙乙○      住台北縣汐止市○○路○段二二八巷三一弄一０九號
                              .
                乙丁○      住台北縣汐止市○○路○段二二八巷三一弄一０九號
                              .
                丙甲○      住台北縣汐止市○○路○段二二八巷三一弄一０九號
                              .
                甲Ｆ○      住台北縣汐止市○○路○段二二八巷三一弄一一一號
                              .
                甲ｌ○      住台北縣汐止市○○路○段二二八巷三一弄一一一號
                              .
                甲甲○      住台北縣汐止市○○路○段二二八巷三一弄一一三號
                              .
                乙ｇ○      住台北縣汐止市○○路○段二二八巷三一弄一一九號
                              .
                乙ｅ○      住台北縣汐止市○○路○段二二八巷三一弄一一九號
                              .
                乙ｊ○      住台北縣汐止市○○路○段二二八巷三一弄一二一號
                              .
                乙丙○      住台北縣汐止市○○路○段二二八巷三一弄一二三號
                              .
                甲ｙ○      住台北縣汐止市○○路○段二二八巷三一弄一二五號
                              .
                癸○○      住台北縣汐止市○○路○段二二八巷三一弄一二五號
                              .
                甲辛○      住台北縣汐止市○○路○段二二八巷三一弄一二五號
                              .
                甲ｂ○      住台北縣汐止市○○路○段二二八巷三一弄一二七號
                              .
                甲Ｄ○      住台北縣汐止市○○路○段二二八巷三一弄一二七號
                              .
                乙Ｊ○      住台北縣汐止市○○路○段二二八巷三一弄一二九號
                              .
                甲巳○      住台北縣汐止市○○路○段二二八巷三一弄一三一號
                              .
                乙Ｃ○○    住台北縣汐止市○○路○段二二八巷三一弄一三三號
                              .
                乙ｑ○      住台北縣汐止市○○路○段二二八巷三一弄一三三號
                              .
                乙Ｕ○      住台北縣汐止市○○路○段二二八巷三一弄一三九號
                              .
                甲Ｚ○      住台北縣汐止市○○路○段二二八巷三一弄十五號二
                              .
                Ｖ○○      住台北縣汐止市○○路○段二二八巷三一弄二一號五
                              .
                甲ｉ○      住台北縣汐止市○○路○段二二八巷三一弄二五號四
                              .
                甲ｕ○      住台北縣汐止市○○路○段二二八巷三一弄四一號一
                              .
                甲Ｈ○      住台北縣汐止市○○路○段二二八巷三一弄四三號五
                              .
                乙辛○      住台北縣汐止市○○路○段二二八巷三一弄四七號二
                              .
                甲ｊ○      住台北縣汐止市○○路○段二二八巷三一弄四九號四
                              .
                江蕙萍      住台北縣汐止市○○路○段二二八巷三一弄四九號四
                              .
                            右.
                            住台北市○○路○段十七號九樓
    被      告  內政部      設台北市○○路五號
    法定代理人  張博雅      住.
    被      告  台北縣政府工務局  設台北縣板橋市○○路三二號
    法定代理人  吳澤成        .
    被      告  台北縣政府農業局  設台北縣板橋市○○路三二號
    法定代理人  郭步雲
右原告與被告間請求國家賠償事件，本院裁定如左：
    主      文
原告之訴及假執行之聲請均駁回。
訴訟費用由原告負擔。
    理      由
一、按提起民事訴訟應依民事訴訟費用法第二條規定繳納裁判費，此為必須具備之程
    式。
二、本件原告起訴，未據繳納裁判費，經本院於民國八十九年四月二十七日裁定命原
    告於七日內補正。該項裁定已於民國八十九年五月十二日送達原告，有送達證書
    附卷可憑。而原告聲請訴訟救助案件亦經遭裁定駁回確定在案，亦經調閱本院八
    十九年度救字第一八號訴訟卷宗查核無誤。
三、原告於收受駁回訴訟救助之裁定後，逾期迄未補正，其訴顯難認為合法，其假執
    行之聲請亦缺乏宣告之依據，均應予駁回。
四、依民事訴訟法第二百四十九條第一項第六款、第九十五條、第七十八條、第八十
    五條第一項前段裁定如主文。
中      華      民      國    八十九    年      八      月    二十九    日
                                            民事第五庭法      官  林麗玲
右正本證明與原本無異
如不服本裁定應於送達後十日內向本院提出抗告狀
中      華      民      國    八十九    年      八      月    二十九    日
~B書記官  王宜玲


司法院資訊處製作；財團法人民間司法改革基金會備份。
